---
title: "Violenza sulle Donne"
author: "Andrea Gritti"
date: "15/06/2021"
output:
  ioslides_presentation:
    logo: whiteribbon.png
    css: style.css
  beamer_presentation: default
---

```{r setup, include = FALSE, echo = FALSE, message = FALSE}
load(file = "data.RData")
knitr::opts_chunk$set(echo = FALSE, message = FALSE, fig.align = 'center')
```

***

<div id = "centered">
### Violenza Fisica:

Minaccia di essere colpita, spinta, picchiata, colpita con armi o sottoposta a tentativi di soffocamento e bruciature.

### Violenza Sessuale:

Stupro, tentato stupro, molestie sessuali, costrizione a rapporti sessuali con altre persone, rapporti sessuali indesiderati e le attività sessuali fatte per paura delle conseguenze, degradanti e umilianti.
</div>

***

<div class = "titolo-sezione">
  <span>Il Fenomeno</span>
</div>

## Vittime di Violenza

<div id = "vittime-di-violenza">
  6.589.825 <br />
  31.5%

```{r, dpi = 90, fig.height = 1.4}
library(extrafont)
extrafont::font_import (path="C:\\Users\\Andrea\\AppData\\Local\\Microsoft\\Windows\\Fonts", pattern = "fontawesome-webfont.ttf", prompt =  FALSE)
loadfonts(device = "win")

vita_plot
```

</div>

## Fasce d'Età

```{r}
fasce_eta_plot
```

## Autore

```{r}
legame_plot
```

## Presenza di Altri

```{r, dpi = 100}
presenza_di_altri_plot
```

## {#slide10}

```{r, dpi = 100}
presenza_altri
```

***

<div class = "titolo-sezione">
  <span>Richiesta d'Aiuto</span>
</div>

## Chiamate al 1522

```{r, dpi = 100}
chiamate_al_giorno_da_vittime_plot
```

## {#slide13}

```{r, dpi = 100}
chiamate_al_giorno_da_vittime_marzo_maggio_plot
```

## Motivo Chiamate

```{r}
tipologia_di_violenza_plot
```

## Percentuale Denunce

```{r, dpi = 100}
denunce_2006_2014_plot
```

## {#slide16}

```{r, dpi = 110}
denunce_plot
```

## Motivazioni

```{r}
denuncia_e_ritiro_della_stessa_plot
```

## Fonti {#slide22}

Istituto Nazionale di Statistica (ISTAT) <br />
Dipartimento delle Pari Opportunità <br />
Centri Antiviolenza <br />
Case Rifugio <br />
Servizio 1522 <br />
Ministero dell’Interno, il Sistema di Indagine (SDI) <br />